【裁判字號】    99,訴,53
【裁判日期】    991007
【裁判案由】    毒品危害防制條例
【裁判全文】
臺灣宜蘭地方法院刑事判決                99年度訴字第53號
公  訴  人  臺灣宜蘭地方法院檢察署檢察官
被      告  甲○○
選任辯護人  柯士斌律師
上列被告因違反毒品危害防制條例案件，經檢察官提起公訴（99
年度偵字第95號），本院判決如下：
    主  文
甲○○販賣第二級毒品，累犯，處有期徒刑捌年。扣案之甲基安
非他命陸包（合計總毛重伍拾參點貳捌公克）沒收銷燬之，扣案
之行動電話壹具（含門號0000000000號SIM卡壹張）沒收，未扣
案之販賣第二毒品所得新臺幣拾肆萬元沒收，如全部或一部不能
沒收時，以其財產抵償之。
    犯罪事實
一、甲○○前因施用毒品案件，經台灣板橋地方法院以96年度易
    字第419號判處有期徒刑3月確定，嗣經減刑為有期徒刑1月1
    5日，於民國96年8月1日易科罰金執行完畢。詎不知悔改，
    明知甲基安非他命係毒品危害防制條例所規定之第二級毒品
    ，不得非法販賣，竟意圖營利，於98年2月25日19時許，以
    其所有持用之門號0000000000號行動電話與持用門號000000
    0000號行動電話之乙○○（業經台灣基隆地方法院於99年7
    月9日以98年度訴字第972號判認成立販賣第一級、第二級毒
    品等罪，應執行刑有期徒刑14年在案）聯繫後，即於同日21
    時許，在中山高速公路台北縣五股交流道附近，以每兩新台
    幣（下同）7萬元之代價，販賣2兩之甲基安非他命予乙○○
    ，並收受乙○○所交付之價金140,000元。嗣因警方依據法
    院核發之通訊監察書對於乙○○前揭電話進行線上監聽而獲
    悉上情，於同日23時許，至台北市○○區○○路203號，逮
    捕乙○○並當場自其身上扣得其前揭向甲○○所購買、已售
    出他人部分後剩餘之甲基安非他命6包（總毛重53.23公克，
    純度約78％，總純質淨重約38.04公克）及與本案無關之海
    洛因1包（毛重14.5公克、淨重13.56公克、純度約33.41％
    ，純質淨重4.53公克），始查悉上情。甲○○則因另案遭通
    緝，於98年3月10日9時許，在台北縣八里鄉○○○街12號新
    八里汽車旅館607號房為警查獲，並扣得其所有持用之門號0
    000000000號行動電話1具（含SIM卡1張）及與本案無關之鎮
    暴槍、彈丸等物。
二、案經行政院海岸巡防署海岸巡防總局北部地區巡防局報告台
    灣基隆地方法院檢察署檢察官呈請台灣高等法院檢察署檢察
    長令轉台灣板橋地方法院檢察署偵辦；再由台灣板橋地方法
    院檢察署檢察官呈請台灣高等法院檢察署檢察長令轉台灣宜
    蘭地方法院檢察署檢察官偵查起訴。
    理  由
甲、程序事項：
一、按被告以外之人於審判外之言詞或書面陳述，除法律有規定
    者外，不得作為證據，刑事訴訟法第159條第1項定有明文。
    本件證人乙○○於警訊中之指述，係被告以外之人於審判外
    之言詞陳述，為傳聞證據，且被告之辯護人就上開供述之證
    據能力於本院準備及審理程序中均提出爭執，檢察官復未證
    明該供述有何特別可信之處，應認無證據能力，不得採為認
    定被告有罪之證據，惟仍得為彈劾證據用以否定、爭執證人
    乙○○在審判中供述證據之證明力。
二、次按被告以外之人於審判外向法官所為之陳述，得為證據。
    被告以外之人於偵查中向檢察官所為之陳述，除顯有不可信
    之情況者外，得為證據。刑事訴訟法第159條之1定有明文。
    查本件乙○○於98年2月26日、98年6月17日、98年8月20日
    以被告身分接受檢察官訊問時所為陳述（基檢偵卷第978號
    卷一第232頁以下、卷二第105～110頁、第220頁以下）、於
    98年2月26日、98年11月11日、99年3月31日、99年5月19日
    、9月23日以被告身分接受法院訊問時所為陳述（基檢偵卷
    第978號卷一第256頁以下、基院98年度訴字第972號審理卷
    （下稱基院審理卷）第54頁、第255～256頁、第310頁、第
    363頁以下），雖未具結，惟檢察官、法院係以被告身分傳
    喚，即與刑事訴訟法第185條之3規定「依法應具結」之要件
    不合，故縱未命其具結，當無違法可言，且乙○○已經本院
    傳喚到庭具結而為陳述，並經被告及辯護人之反對詰問，且
    於偵查中之供述又無何顯不可信之情形，則其前揭供述應有
    證據能力（最高法院95年度台上字第6675號、96年度台上字
    第3527號、97年度台上字第2175號、98年度台上字第7612號
    、99年度台上字第1330號刑事判決參照）。
三、此外，本判決所引用之通訊監察譯文，係依據法院核發之通
    訊監察書所進行之合法通訊監察，符合通訊保障及監察法之
    法定程序，係屬合法取得之證據。且被告及辯護人亦同意前
    開監聽譯文具有證據能力，則上開監聽譯文自亦得為證據。
    又本院下列所引用卷內之文書證據之證據能力部分，並無證
    據證明係公務員違背法定程序所取得，當事人等於本院亦均
    未主張排除其證據能力，且迄本院言詞辯論終結前均未表示
    異議，本院審酌前揭文書證據並無顯不可信之情況與不得作
    為證據之情形，依刑事訴訟法第158條之4反面解釋及第159
    條之4之規定，亦應認均有證據能力，合先敘明。
乙、實體事項：
壹、認定犯罪事實所憑之證據及理由：
一、訊據被告甲○○矢口否認前揭販賣第二級毒品甲基安非他命
    之事實，辯稱：我沒有賣毒品給乙○○，監聽譯文內容是乙
    ○○要向我買A片的對話云云。惟本院認有下列事證足以認
    定被告甲○○確有前揭犯行：
  (一)通訊監察譯文（基檢偵卷第1334號卷第59～61頁）：被告甲
    ○○持用之門號0000000000號行動電話與證人乙○○持用之
    門號0000000000號行動電話有下列對話，被告甲○○、乙○
    ○亦坦認該等對話為渠等所為：
  1.98年2月25日19時9分：「乙○○（下稱熊）：我要工作、我
    要工作、我要工作。甲○○（下稱發）：喔，你喔。（熊）
    ：對。（發）：要幾個？（熊）：差1個，怎麼算？（發）
    ：你要拿很多喔？（熊）：沒有啊，我先拿…不一樣的嗎？
    （發）：對啊。（熊）：我先拿1個、2個…。（發）：10個
    。（熊）：什麼10個，我哪有那麼多錢。（發）：那要幾個
    ，7個喔？（熊）：沒有啦，別鬧了，我先拿1、2個看看，
    別鬧了啦。（發）：1、2個喔？（熊）：對啊，我先拿1、2
    個看看。（發）：這麼少喔？（熊）：我先拿2個啊。（發
    ）：這麼少喔。（熊）：沒有啊，要看好不好，不好…。（
    發）：一定好的啦。（熊）：好啦，快點，多少錢？便宜一
    點。（發）：7。（熊）：好啊，那…什麼時候可以工作？
    （發）：現在，馬上。（熊）：好啊。（發）：來五股拿，
    馬上給你。」。
  2.同日19時21分：「（發）：喂。（熊）：還是你要拿過來？
    （發）：啊？（熊）：你要拿過來喔？（發）：誰？（熊）
    ：你啊。（發）：怎樣？（熊）：我以為你要拿過來耶。（
    發）：拿過來咧，你在那邊？（熊）：我現在，在松山。（
    發）：哪裡？（熊）：松山。（發）：儘量不要台北市啦。
    （熊）：啊？（發）：我儘量不要去台北市。（熊）：喔，
    好啦，不然我等下過去。（發）：我跟你講，你看你要靠近
    哪裡啦，不然我們約在三重好不好，這樣比較快啦。（熊）
    ：好阿，好阿，好阿，我從這邊出發前打給你。（發）：是
    喔。（熊）：嗯，還要等一下。（發）：因為我拿給你，我
    也出去啊，我等你啊。（熊）：好，好，我馬上打給你。（
    發）：好啦，好啦。」。
  3.同日20時47分：「（熊）：喂，你到囉？（發）：：喂。（
    熊）：你到了嗎？（發）：喂。（熊）：到了嗎？（發）：
    我現在在等你啊，在附近而已啊。（熊）：嗯、嗯。（發）
    ：你說上次那邊是不是？（熊）：對、對、對。（發）：是
    喔，好啦，好啦。（熊）：兩分鐘，兩分鐘。（發）：好。
    」
  4.同日20時51分：「（熊）：到囉。（發）：好，我馬上到。
    （熊）：好。」）
  (二)乙○○遭扣案之第二級毒品甲基安非他命6包：
    查警方因對於乙○○前揭電話進行線上監聽而獲悉有買賣毒
    品情事，乃於同日即98年2月25日23時許，至台北市○○區
    ○○路203號，逮捕乙○○並當場自其身上扣得疑似甲基安
    非他命結晶6包，經送請內政部警政署刑事警察局鑑驗後以9
    8年4月6日刑鑑字第0980028601號鑑定書函覆稱檢出甲基安
    非他命成分（送驗證物編號A5～A10），總毛重為53.28公克
    ，純度約78％，推估總純質淨重約38.04公克等情，有台北
    縣政府汐止分局搜索扣押筆錄、扣押物品目錄表、上開鑑定
    書在卷可稽，堪認屬實（基檢偵卷第978號卷一第12頁以下
    、卷二第57～58頁）。
  (三)乙○○之指述：
  1.乙○○前於98年2月26日即遭逮捕翌日移送檢察官訊問時及
    同日法院為羈押訊問時均坦承前揭扣案之甲基安非他命6包
    係於98年2月25日晚間在五股交流道下往新莊某處，向綽號
    「阿發」之人所購買（基檢偵卷第978號卷一第232頁以下、
    第256頁以下）。
  2.後於98年6月17日檢察官偵訊時經提示前揭監聽譯文即坦稱
    ：該等對話是我與「阿發」之通話，就是聯絡買賣安非他命
    及交貨的事，我與「阿發」相約在新莊、五股交流道下加油
    站見面，他拿2兩安非他命給我，1兩35克，2兩約70公克，
    譯文中「阿發」說「7」是1兩安非他命7萬元，譯文中講的
    「10個」、「7個」、「1、2個」是指安非他命兩數，沒有
    向甲○○買A片等語（基檢偵卷第1334號卷第82頁以下）。
  3.復於98年8月20日檢察官訊問時供承：我先前所稱「阿發」
    即係甲○○等語（基檢偵卷第978號卷二第221頁）。
  4.嗣於台灣基隆地方法院以98年度訴字第972號審理其遭訴販
    賣第一、二級毒品案件時，乙○○亦坦言：（98年2月25日
    ）是我打電話給甲○○，我跟他說我要安非他命2兩，共140
    ,000元，沒有提到海洛因，他跟我約在五股交流道的全國加
    油站，在該處他給我二兩的安非他命，我給他140,000元。
    當天我身上查獲的安非他命確實是當日跟甲○○購買的，我
    當日購買2兩，共140,000元，通聯紀錄內所稱「7」是指1兩
    7萬元，我說「先拿兩個」是指買2兩安非他命。在電話中說
    「我要工作」是指我要買安非他命來賣的工作。之後我接到
    「君姐姐」打電話給我，我們約在撫遠街、民生東路「君姐
    姐」家樓下，我拿八分之一兩的安非他命給她，她給我約9,
    500元等語綦詳（基院審理卷內99年3月31日、99年5月19日
    、99年6月23日審判筆錄）。
  (四)據上，乙○○對於被告甲○○販賣第二級毒品甲基安非他命
    之指述，本院審酌被告甲○○與乙○○間前無仇隙糾紛，此
    為二人所是認，且由渠等對話內容顯示二人交往熟稔，而乙
    ○○於98年2月25日遭查獲之初迄至98年8月20日前，均僅供
    稱其毒品係向持用門號0000000000號行動電話、綽號「阿發
    」之人所購買，並未提出被告甲○○之任何相關資料以供警
    方追查，此與有意誣陷他人入罪或為供出毒品上游亟求依法
    減刑之情形顯然不同，且其所述核與前揭監聽譯文內容對話
    情節相符，並有扣案之第二級毒品甲基安非他命可資佐證，
    堪認屬實。
  (五)至乙○○於本院99年8月19日審理時雖到庭翻改前詞證稱：
    前揭監聽譯文內容是我與甲○○討論向其購買偷拍裙底風光
    之光碟片之對話，討論結果要買10片，每片單價70元，買10
    片算我500元，我們各開一輛車約在五股交流道下面加油站
    見面，我交給他500元，他給我10片光碟片，甲○○沒有賣
    毒品給我，查獲當日我賣給君姊姊的安非他命是來自一名叫
    「阿正」的人，我先前在警詢時指述甲○○，是因為基隆海
    巡署警官廖韋傑跟我說只要我咬出甲○○就可以減刑，且說
    甲○○有開車撞過他們車子，他們要辦死甲○○，所以他們
    告訴我這條路走云云（本院審理卷第105頁以下）。惟查：
  1.證人乙○○於距離案發近1年半、其被訴販賣第一級、第二
    級毒品案件已遭台灣基隆地方法院於99年7月9日判處應執行
    刑14年之重刑在案後，始在本院審理時到庭為翻異前詞之證
    述，其證述之真實性已有可疑。
  2.再觀諸其證述內容，除顯與監聽譯文內容不符（監聽譯文中
    甲○○雖曾要求乙○○買「10個」，乙○○則表示僅要買「
    2個」）外，衡之乙○○駕車自松山前往台北縣五股交流道
    附近、二人以前揭隱晦不明之對話討論數量、價格，竟僅係
    為購買10片偷拍裙底風光之光碟片，而被告甲○○又稱其賣
    一個A片賺二、三十元等語，竟為賺取二、三百元即特意駕
    車前往該處與乙○○交易等情，亦顯悖於常情。
  3.又證人乙○○指稱係因員警廖韋傑告以上情要求伊指證甲○
    ○云云，惟乙○○係於98年2月25日遭警方查獲，其於查獲
    翌日即98年2月26日接受警詢、檢察官偵訊及法院羈押訊問
    時，皆已陳稱扣案毒品係98年2月25日晚間向持用門號00000
    00000號行動電話、綽號「阿發」之人所購買，而被告甲○
    ○所涉犯駕車衝撞員警案件，則係於98年3月6日發生，則乙
    ○○於98年2月26日接受訊問時，既尚未發生甲○○駕車衝
    撞員警之事，員警廖韋傑自無可能因挾怨而以前詞勸誘乙○
    ○對被告甲○○為不實之指述。
  4.綜上，證人乙○○於本院審理時所述，與事證不符，亦與常
    情有悖，顯係事後迴護被告甲○○之詞，不足採信，自難採
    為被告甲○○有利之認定。
  (五)從而，被告甲○○前揭販賣第二級毒品甲基安非他命之犯行
    ，業經乙○○指述如前，且核與監聽譯文內容相符，並有扣
    案之第二級毒品甲基安非他命可資佐證，事證已臻明確，被
    告甲○○之犯行洵堪認定，應予依法論科。至被告甲○○前
    揭所辯及證人乙○○於本院審理時之證述，均不足採。
貳、論罪科刑：
一、查被告甲○○行為後，毒品危害防制條例第4條於98年5月20
    日修正公布，針對當次公布之修正條文，未另定施行日期，
    至於原毒品危害防制條例第36條所規定：「本條例自公布後
    六個月施行。」核其所稱「本條例」係指係92年7月9日修正
    公布之該條例，並非指98年5月20日公布之部分修正條文，
    是98年5月20日公布之毒品危害防制條例修正條文既未明定
    生效施行日期，自應依中央法規標準法第13條對於法規生效
    施行日之規範，自公布日起至第3日即98年5月22日發生效力
    。據此，本案被告行為後，毒品危害防制條例已有修正，被
    告行為時之修正前毒品危害防制條例第4條第2項規定：「製
    造、運輸、販賣第二級毒品者，處無期徒刑或7年以上有期
    徒刑，得併科新臺幣7百萬元以下罰金。」，修正後第4條第
    2項規定：「製造、運輸、販賣第二級毒品者，處無期徒刑
    或7年以上有期徒刑，得併科新臺幣1千萬元以下罰金。」。
    核修正後之規定，得併科之罰金顯已提高，應以被告行為時
    之規定對被告較為有利，爰依刑法第2條第1項但書之規定，
    適用被告行為後之修正前毒品危害防制條例第4條第2項規定
    ，先予敘明。
二、按甲基安非他命係毒品危害防制條例第2條第2項第2款所定
    之第二級毒品，被告甲○○非經許可予以販賣，核係犯修正
    前毒品危害防防制條例第4條第2項之販賣第二級毒品罪被告
    因販賣而持有第二級毒品甲基安非他命之低度行為，為其販
    賣之高度行為所吸收，不另論罪。又被告前曾受如事實欄所
    示之有期徒刑執行完畢，有臺灣高等法院被告前案紀錄表在
    卷可憑，為累犯，均應依刑法第47條第1項規定，加重其刑
    ；然因本案所涉販賣第二級毒品罪之法定本刑為「無期徒刑
    」之部分，依法不得加重，故僅得就販賣第二級毒品罪之法
    定本刑為「七年以上有期徒刑」、「併科罰金」之部分，加
    重其刑。爰審酌被告販賣第二級毒品予他人，助長毒品之流
    通，使人沉迷毒癮而無法自拔，所販賣之數量不少，對於社
    會治安、秩序實有相當程度之危害，犯後又矢口否認犯行，
    未見悔意，另考量其前科素行、生活狀況、智識程度、犯罪
    動機、目的、所得利潤等一切情狀，量處如主文之刑。扣案
    之甲基安非他命6包（含無法析離之包裝袋，合計總毛重53.
    28公克），為查獲之毒品，且係供被告販賣毒品之，應依毒
    品危害防制條例第18條第1項前段之規定宣告沒收銷燬之；
    另扣案之行動電話1具（含SIM卡壹張，門號0000000000號）
    為被告所有供其與乙○○聯絡買賣第二級毒品所用之物、未
    扣案之被告販賣第二毒品所得14萬元為被告販賣第二級毒品
    所得之財物，均應依同法第19條第1項宣告沒收，且被告犯
    罪所得之14萬元為金錢，如全部或一部不能沒收時，則應以
    其財產抵償之。至於警方於查獲被告甲○○時所扣得之鎮暴
    槍、彈丸等物，核與本案無關，自無從審酌沒收，附此敘明
    。
參、不另為無罪諭知部分：
一、公訴意旨另認被告甲○○於前揭時、地同時並販賣第一級毒
    品海洛因（價值2萬元）予乙○○，因認被告一行為同時另
    涉犯販賣第一級毒品罪嫌。訊據被告則堅詞否認有販賣第一
    級毒品海洛因予乙○○之事實。
二、檢察官認被告涉犯販賣第一級毒品海洛因罪嫌，無非係以乙
    ○○先前之指述、乙○○於遭查獲時身上另扣得之海洛因1
    包（毛重14.5公克、淨重13.56公克、純度約33.41％，純質
    淨重4.53公克）為主要論據。惟查：乙○○雖前均供稱扣案
    之甲基安非他命、海洛因均係向被告甲○○購得，其中海洛
    因價格為2萬元，尚未給付甲○○云云；惟因自98年8月20日
    檢察官訊問時起迄至其前揭被訴販賣第一、二級毒品案件審
    理時之歷次訊問，則均改稱：海洛因係向「空友」購得，（
    98年2月25日）我跟甲○○買完安非他命後，我就趕到建國
    北路交流道下的德惠街跟綽號「空友」的人買2萬元的海洛
    因，他在德惠街給我海洛因，我就給他2萬元，我買到安非
    他命及海洛因後，接到「君姐姐」打電話給我，我們約在撫
    遠街、民生東路「君姐姐」家樓下，我拿八分之一兩的安非
    他命給她，她給我約9,500元，她在電話中跟我說「女生」
    （海洛因）是口誤，另唐書銘當晚打給我時，我還沒有向「
    空友」拿到海洛因，所以唐書銘才會在電話中會說「女的還
    沒有來，只有男的」，因為唐書銘之前就已經先交付1萬元
    買海洛因的錢給我，所以98年2月25日當晚我跟他約在松隆
    路的電玩店，我拿1包1萬元的海洛因給他等語。而稽之前揭
    被告甲○○與乙○○之監聽譯文，並未見二人有提及欲購買
    海洛因相關數量、金額之對話，且由本院調取之台灣基隆地
    方法院98年度訴字第972號案卷所附之乙○○前揭持用行動
    電話與他人在99年2月25日19時許以後之監聽譯文顯示，乙
    ○○在向被告甲○○購得甲基安非他命後，另有與綽號「君
    姐姐」之人持用之0000000000行動電話於98年2月25日22時1
    8分通話：「（熊）：那我…那…姐姐你告訴我你需要多少
    ？我回去秤好。君姐姐（下稱君）：那個…81啦女生。（熊
    ）：女生，那男生呢？（君）：男生喔。（熊）：不要喔？
    （君）：男生我這裡是還不夠錢耶。（熊）：好，好，好，
    那我先準備女生給你。（君）：你現在要過來？（熊）：沒
    有，我要回去秤啊。（君）：啊？（熊）：因為我沒有，我
    沒有帶工具在身上，好不好？（君）：那我帶下去啊。（熊
    ）：你要帶下來喔，那你順便帶一個袋子，可是在那邊秤好
    危險喔。（君）：哇塞，那我等你再來的話，我要等到民國
    幾年啊？（熊）：好，好，好，那你現在下來，現在下來，
    現在下來。」；被告與唐書銘持用之0000000000、某男一持
    用之0000000000、某女持用之000000 0000、某男二持用之0
    000000000行動電話於98年2月25日20時42分通話：「（男一
    ）：來了沒？唐書銘（下稱唐）：嗯，他剛剛講了，來，不
    是拿來，來跟我說一下要去五股拿，他說差不多要九點多才
    會回來。（男一）：好啦，好啦，我九點多再過去。」、同
    日21時34分通話：「（女）：喂，二哥。（唐）：嗯，他還
    沒有回來耶。（女）：真的喔。（唐）：嗯，他去拿了，還
    沒有回來。（女）：好。（唐）：我打電話催他、催他。」
    、同日22時1分通話：「（唐）：女的還沒有來，只有男的
    。（男二）：小熊是又死掉了喔？（唐）：小熊他說，叫我
    不要催他啦。（男二）：好啦，好啦，好啦。」等語（基檢
    偵卷第978號卷一第179～180頁）以觀，核與乙○○於台灣
    基隆地方法院審理其販賣第一、二級毒品案件之供述相符，
    則乙○○就此部分自98年8月20日檢察官訊問時起迄至其前
    揭被訴販賣第一、二級毒品案件審理時之供述，應較堪採信
    。
三、從而，檢察官指稱被告甲○○並有販賣第一級毒品海洛因予
    乙○○之犯行，僅有乙○○片面之論述，且乙○○嗣後亦已
    改稱並未向被告甲○○購買海洛因等語，其改稱內容又與其
    監聽譯文內容大致相符而較堪採信；此外，復查無其他積極
    證據足以認定被告有此部分之犯行，本院自無從單憑乙○○
    片面之論述即認定被告有此部分之犯行。公訴意旨認為被告
    係同時出售海洛因予乙○○，應屬一行為同時觸犯二罪名之
    想像競合犯關係，本院就此部分不另為無罪之諭知，而扣案
    之海洛因1包，雖屬第一級毒品，惟既非被告所販賣，自與
    被告無關，本院無從予以審酌沒收，附此說明。
據上論斷，應依刑事訴訟法第299條第1項前段，修正前毒品危害
防制條例第4條第2項、第18條第1項前段、第19條第1項，刑法第
2條第1項前段、第11條、第47條第1項，判決如主文。
本案經檢察官陳錦雯庭執行職務。
中    華    民    國    99    年    10    月     7    日
                  刑事第四庭審判長法  官  林楨森
                                  法  官  鄧晴馨
                                  法  官  陳雪玉
以上正本證明與原本無異。
如不服本判決應於收受送達後十日內向本院提出上訴書狀，並應
敘述具體理由；其未敘述上述理由者，應於上訴期間屆滿後二十
日內向本院補提理由書(均須按他造當事人之人數附繕本)「切勿
逕送上級法院」。
                                  書記官  陳建宇
中    華    民    國    99    年    10    月     7    日
附錄本案論罪科刑法條：
修正前毒品危害防制條例第4條第2項
製造、運輸、販賣第二級毒品者，處無期徒刑或七年以上有期徒
刑，得併科新臺幣七百萬元以下罰金。

司法院資訊處製作；財團法人民間司法改革基金會備份。
